# 求助陈老师递延收益

提问人：mtv0110 时间：2011-03-03 10:58:52
陈老师你好： 我正在审计一家燃气公司，他们收取的一次性入网费往年都是按照（财会[2003]16号）文的规定，按照 10 年进行摊销，在本年度的时候他们觉的递延收益列示与负债中，不能真正体现企业的利润，在 10 年度一次性计入收入。 请问：这种方式是否合理？ 本人也认为，目前针对一次性入网费虽然文件规定是需要先递延，但是并不符合负债的定义。企业这样处理是否可以认可呢？

回答人：chenyiwei
这个问题在实务中有争议。实务中多数企业仍然沿用财会[2003]16号规定的分年摊销方法，但也有观点认为这类一次性的初始费用仅仅是取得了接受燃气供应服务的资格，并不包含后续提供服务的收费（后续供气费中会考虑管网折旧因素），应当在收款可能性不存在重大不确定性时即全额确认为收入。个人感觉后一种做法在理论上较为完善。

回答人：chenyiwei
回复 报纸 zhouxianhong 的帖子个人理解： 1 、个别报表层面：由于以非货币性资产投资于子公司通常认为属于不具有商业实质的非货币性资产交换，故按该设备于投出时点的账面价值减去对应的递延收益余额之后的差额，作为调整后该固定资产的账面价值（假定原账面价值为 1000 万元，政府补助形成的递延收益余额为 185 万元，则调整后账面价值为 815 万元），以该调整后账面价值为基础对所形成的长期股权投资进行初始计量，即借记长期股权投资 815 万，借记递延收益 185 万，贷记固定资产 1000 万。也就是这部分递延收益已经转为对股权投资的补助，将在该股权投资被处置时转入损益。 2 、合并报表层面，由于属于集团内部重组，所以合并报表层面应当达到的效果就是延续原先的处理，继续反映为固定资产 1000 万和递延收益 185 万，并分别在使用寿命内计提折旧和摊销。 由于以非货币财产出资是需要经过评估的，而确定评估值时可能并未考虑对应的递延收益的影响，所以在合并报表层面，这部分递延收益仍然视为 100 ％归属母公司股东所有，其在未来摊销期间形成的营业外收入全部形成归属母公司股东的损益。

回答人：chenyiwei
回复 8 楼 zhouxianhong 的帖子根据财税[2008]151号、财税[2009]87号等相关规定判断。这应当是更多地与当初取得该笔补助相关，而与现在以使用补助款购建的资产出资没有直接联系。